【裁判字號】    98,易,160
【裁判日期】    980408
【裁判案由】    傷害等
【裁判全文】
臺灣基隆地方法院刑事判決        98年度易字第160號
公  訴  人  臺灣基隆地方法院檢察署檢察官
被      告  丙○○
            丁○○
            乙○○
上列被告等因傷害等案件，經檢察官提起公訴（98年度偵字第19
4號），本院判決如下：
    主  文
本件公訴不受理。
    理  由
一、本件公訴意旨詳如起訴書所載（如附件）。
二、按告訴乃論之罪，告訴人於第一審辯論終結前得撤回其告訴
    ，又告訴經撤回者，應諭知不受理之判決，刑事訴訟法第23
    8條第1項、第303條第3款定有明文。
三、查本件告訴人丁○○告訴被告乙○○、丙○○傷害；告訴人
    丙○○告訴被告丁○○公然侮辱案件，公訴人認被告乙○○
    、丙○○係觸犯刑法第277條第1項之傷害罪、被告丁○○係
    觸犯刑法第309條第1項之公然侮辱罪，依同法第287條前段
    、第314條之規定，須告訴乃論。茲據告訴人丁○○、丙○○具狀撤回告訴，有撤回告訴狀在卷可稽，依照首開說明，
    本件爰不經言詞辯論，逕為諭知不受理之判決。
四、據上論斷，應依刑事訴訟法第303條第3款、第307條，判決
    如主文。
中    華    民    國    98    年    4     月    8     日
                  刑事第四庭法  官  何怡穎
以上正本證明與原本無異。
如不服本判決應於收受送達後10日內向本院提出上訴書狀，並應
敘述具體理由；其未敘述上訴理由者，應於上訴期間屆滿後20日
內向本院補提理由書 (均須按他造當事人之人數附繕本)「切勿
逕送上級法院」。
中    華    民    國    98    年    4     月    8     日
                            書記官  鄭梅君
附件：
臺灣基隆地方法院檢察署檢察官起訴書
                                       98年度偵字第194號
    被      告  丙○○  女  36歲（民國○○年○月○○日生）
                        住基隆市○○區○○路一段197號3樓
                        居基隆市○○區○○街60巷37號
                        身分證統一編號：Ｚ000000000號
                丁○○  女  66歲（民國○○年○月○○日生）
                        住基隆市○○區○○路177巷33號
                        居基隆市○○區○○街60巷37號
                        身分證統一編號：Ｚ000000000號
                乙○○  女  32歲（民國○○年○月○○日生）
                        住基隆市○○區○○街60巷35號
                        身分證統一編號：Ｚ000000000號
上列被告因傷害等案件，業經偵查終結，認應提起公訴，茲將犯
罪事實及證據並所犯法條分敘如下：
        犯罪事實
一、丁○○、丙○○母女與乙○○係鄰居，因丁○○、丙○○所
    飼養在家門口之狗隻繫繩太長，致乙○○一家在出入家門時
    ，常遭上開狗隻衝出吠叫而受驚嚇，兩家因而長期相處不睦
    。民國97年7月27日12時15分許，乙○○欲騎機車出門，見
    狗隻仍不停吠叫，遂在基隆巿寧靜街60巷35號前，要求丁○○將狗隻繩索綁短，丁○○心生不悅，竟在上開公眾得出入
    之場所，出手打乙○○臉部一巴掌（未成傷），以此方式侮
    辱乙○○，乙○○因而心生憤怒，與丁○○發生口角，丙○○見狀，走出家門加入爭吵，乙○○與丙○○一言不和，竟
    均基於傷害故意，互相以雙手抓扯對方手臂，乙○○因而受
    有右前臂腫痛瘀青及多處擦傷、左前臂多處小擦傷之傷害，
    丙○○受有右前臂多處小擦傷、左前臂多處紅傷痕及腹痛等
    傷害。
二、案經丙○○、乙○○訴由基隆巿警察局第三分局報告偵辦。
        證據並所犯法條
一、證據清單
  ┌──┬──────────┬────────────┐
  │編號│證據名稱            │待證事實                │
  ├──┼──────────┼────────────┤
  │1   │告訴人乙○○、丙○○│證明被告丙○○、乙○○相│
  │    │於警偵訊之指訴      │互傷害及被告丁○○公然侮│
  │    │                    │辱之事實                │
  ├──┼──────────┼────────────┤
  │2   │證人郭秀琴於偵訊之證│同上                    │
  │    │述                  │                        │
  ├──┼──────────┼────────────┤
  │3   │臺灣礦工醫院診斷證明│證明告訴人乙○○、丙○○│
  │    │書2紙               │受傷之事實              │
  └──┴──────────┴────────────┘
二、核被告乙○○、丙○○所為，係犯刑法第277條第1項之傷害
    罪嫌；被告丁○○所為，係犯刑法第309條第1項之公然侮辱
    罪嫌。
三、至乙○○告訴及報告意旨認被告丁○○於同時地與被告丙○○共同毆打告訴人，及以「瘋子，不能生小孩」等語侮辱告
    訴人，另涉有傷害及公然侮辱罪部分。然告訴人之告訴，係
    以使被告受刑事訴追為目的，是其陳述是否與事實相符，仍
    應調查其他事實以資審認，始得不利被告之認定，最高法院
    52年台上字第1300號有判例可資參照。而據告訴人乙○○到
    庭指稱：丙○○先動手抓我的手，我也還手抓他；丁○○先
    罵我瘋子、不能生，再打我一巴掌等情，是被告丁○○並非
    與丙○○同時毆打告訴人，再則告訴人遭被告丁○○打巴掌
    後，並未成明顯可見之傷勢，是告訴人驗傷診斷書並未書明
    該項傷勢之情況。而證人郭秀琴則到庭結證稱：我忘記在場
    有無人罵瘋女人、不會生，也沒有注意聽，因為時間有點久
    了等語。是告訴人指稱被告丁○○該部分之公然侮辱罪，僅
    有其個人片面指訴，實未能據為被告有罪之證。而告訴人遭
    打巴掌部分既未成傷，尚難謂已構成傷害罪。惟被告丁○○
    所涉上開公然侮辱與傷害部分，因與起訴之公然侮辱部分，
    分別屬接續犯及想像競合犯關係，為裁判上一罪，應為起訴
    效力所及，爰不另為不起訴處分，併此敘明。
四、依刑事訴訟法第251條第1項提起公訴。
    此  致
臺灣基隆地方法院
中    華    民    國    98    年    3     月    19    日
                              檢察官  甲  ○  ○
本件正本證明與原本無異
中    華    民    國    98    年    3     月    20    日
                              書記官  林  敬  展
附錄所犯法條全文：
中華民國刑法第277條
    （普通傷害罪）
    傷害人之身體或健康者，處3年以下有期徒刑、拘役或1千元
    以下罰金。
    犯前項之罪因而致人於死者，處無期徒刑或7年以上有期徒
    刑；致重傷者，處3年以上10年以下有期徒刑。
中華民國刑法第309條
    （公然侮辱罪）
    公然侮辱人者，處拘役或 3 百元以下罰金。
    以強暴犯前項之罪者，處1年以下有期徒刑、拘役或5百元以
    下罰金。


司法院資訊處製作；財團法人民間司法改革基金會備份。
